【裁判字號】    98,易,277
【裁判日期】    980220
【裁判案由】    詐欺
【裁判全文】
臺灣臺北地方法院刑事判決              98年度易字第277 號
公  訴  人  臺灣臺北地方法院檢察署檢察官
被      告  己○○
上列被告因詐欺案件，經檢察官提起公訴（起訴案號：97年度偵
字第16039號、第22417號、第24814號 ），暨臺灣臺北地方法院
檢察署檢察官移送併案審理（偵查案號：97年度偵字第27204 號
），被告於本院準備程序就被訴及併辦事實均為有罪之陳述，經
受命法官告知被告簡式審判程序意旨，並聽取被告、檢察官之意
見後，本院合議庭裁定由受命法官獨任依簡式審判程序審理、判
決如下：
    主  文
己○○幫助犯詐欺取財罪，處有期徒刑肆月，如易科罰金，以新
臺幣壹仟元折算壹日。
    事  實
一、己○○乃具相當社會生活經驗之人，對於貿然將自己及其不
    知情朋友張雅嵐所有開立如附表壹所示帳戶之存摺、金融卡
    及密碼，交付予其他不熟悉人任意使用，可能因此供人利用
    為犯罪所用，而坊間每每發生有人遭詐騙將款項匯入人頭帳
    戶後遭提領一空，致追索不能一事明知，並對所提供之帳戶
    可能因而幫助他人從事詐欺不法犯罪有預見，仍於不違背其
    本意情形下，基於幫助不詳姓名、年籍之成年人接續詐欺取
    財之未必故意，於民國（下同）97年5月16日下午4時許，將
    自己及其不知情朋友張雅嵐所有開立如附表壹所示帳戶之存
    摺、金融卡及密碼，在臺北縣新店市○○路52巷2號5樓，以
    總代價新臺幣1 萬4千4百元，1次4本均一起提供予有意犯罪
    之不詳人士使用（無法證明係多次交付），並取得上開現金
    對價。嗣不詳人士組成之詐騙集團成員即基於意圖為自己不
    法之所有，自97 年5月16日起至同年月19日止，接續以附表
    貳所示之方式，詐騙如附表貳所示庚○○、乙○○、丙○○
    、戊○○、甲○○、丁○○等人得手，旋即為詐騙集團成員
    於同日陸續提領一空。嗣因遭騙之如附表貳所示庚○○等人
    發覺受騙報警處理，而循線查悉。
二、案經臺北縣政府警察局新店分局、臺北市政府警察局大安分
    局及中山分局各報請臺灣臺北地方法院檢察署檢察官偵查起
    訴及移請併案審理。
    理  由
壹、程序方面
一、按除被告所犯為死刑、無期徒刑、最輕本刑為3 年以上有期
    徒刑之罪或高等法院管轄第一審案件者外，於法院行準備程
    序進行中，被告先就被訴事實為有罪之陳述時，審判長得告
    知被告簡式審判程序之旨，並聽取當事人、代理人、辯護人
    及輔佐人之意見後，裁定進行簡式審判程序；且受命法官行
    準備程序，與法院或審判長有同一之權限；又簡式審判程序
    之證據調查，不受刑事訴訟法第159 條第1 項、第161 條之
    2 、第161 條之3 、第163 條之1 及第164 條至第170 條規
    定之限制，刑事訴訟法第273 條之1 第1 項、第279 條第2
    項前段、第273 條之2 分別定有明文。
二、查本件被告己○○所犯為死刑、無期徒刑、最輕本刑為三年
    以上有期徒刑以外之罪，且非高等法院管轄第一審之案件，
    其於準備程序就前揭被訴事實為有罪之陳述，經受命法官告
    知簡式審判程序之旨，並聽取當事人之意見後，本院合議庭
    認無不得或不宜改依簡式審判程序進行之處，爰依刑事訴訟
    法第273 條之1第1項，裁定本件由受命法官獨任進行簡式審
    判程序，合先敘明。
貳、實體方面
一、上揭幫助犯詐欺取財事實，業據被告己○○於本院98年2 月
    13日準備程序、審判程序時均供承：我承認起訴及併辦之犯
    罪事實，我於97年年5月16日下午4點多，在臺北縣新店市○○路52巷2號5樓拿給不具名人士，該人士為三十餘歲男子，
    我一次拿四本存摺、提款卡、密碼（沒有給印章）給那不詳
    姓名男子，有我自己的中國信託商業銀行忠孝分行、第一商
    業銀行南京東路分行、另外兩本是張雅嵐所有的彰化銀行中
    港分行、合作金庫銀行台中昌平分行，我一次給他上開四本
    存摺、提款卡、密碼，他交給我的代價是1 萬4千4百元現金
    給我，因為我在97年年初時，因為找工作時，因為之前有前
    科工作，都被其他公司行號拒絕，我又有一些債務要繳款，
    所以才會這樣，我現在找到工作了等語綦詳，且被害人庚○○、乙○○、丙○○、戊○○、甲○○、丁○○受詐欺如附
    表貳所示過程、並如數匯入如附表壹上揭帳戶內，亦各分別
    於警詢指述明確，有被害人丙○○警詢筆錄及其臺中市警察
    局第一分局公益派出所受理刑事案件報案三聯單、受理各類
    案件紀錄表、受理詐騙帳戶通報警示簡便格式表、中國信託
    客戶交易明細表3 紙、金融機構聯防機制通報單、內政部警
    政署反詐騙諮詢專線紀錄表、165 專線協請金融機構暫行圈
    存疑似詐欺款項通報單（見臺灣臺北地方法院檢察署97年度
    偵字第16039號，以下簡稱偵16039卷，第3至4頁、第10至24
    頁），被害人戊○○警詢筆錄及其中國信託銀行存入$25,00
    0證明函、遠傳電信0000000000 通聯調閱查詢單、中國信託
    商業銀行股份有限公司97年6月16日中信銀集作字第9750700
    6號函檢附帳號000000000000 開戶基本資料暨帳戶歷史交易
    查詢明細、臺北縣政府警察局新店分局頂城派出所受理詐騙
    帳戶通報警示簡便格式表、受理刑事案件報案三聯單、內政
    部警政署反詐騙諮詢專線紀錄表（見臺灣臺北地方法院檢察
    署97年度偵字第22417號，以下簡稱偵22417卷，第5至7頁、
    第11至22頁），被害人庚○○警詢筆錄及第一商業銀行南京
    東路分行97年8月12日一南京字第00187號函檢送0000000000
    0 開戶資料、臺北縣政府警察局中和分局安平派出所受理各
    類案件紀錄表、報案三聯單、受理詐騙帳戶通報警示簡便格
    式表、金融機構聯防機制通報單、內政部警政署反詐騙案件
    紀錄表、第一商業銀行客戶交易明細表（見臺灣臺北地方法
    院檢察署97年度偵字第24814號，以下簡稱偵24814卷，第5
    至7頁、第19至28頁）、第一商業銀行南京東路分行2008/11
    /18一南京字第00267號函檢送00000000000號自97年5月迄今
    之往來明細在卷可佐（見核退卷，第13至14頁）；本件被告
    己○○供述與併辦事實之另案被告張雅嵐於97年7 月17日警
    詢、97年10月14日偵訊供述情節大致相符（見臺灣臺北地方
    法院檢察署97年度偵字第20503號，以下簡稱偵20503卷，第
    12至15頁、第68至69頁），並有被害人乙○○警詢筆錄及臺
    北縣政府警察局新店分局偵查隊案件進度表、彰化商業銀行
    交易明細表、彰化商業銀行97年8月7日彰中港字第0971884
    號函檢送張雅嵐00000000000000號帳戶之開戶基本資料及自
    97年2月1日至97年5 月19日之存摺存款交易明細表影本、臺
    中縣警察局霧峰分局大里分駐所受理刑事案件報案三聯單、
    受理各類案件紀錄表、受理詐騙帳戶通報警示簡便格式表、
    內政部警政署反詐騙諮詢專線紀錄表【被害人乙○○】在卷
    可稽（見同上偵20503卷，第16至19頁、第24至26頁、第40
    至45頁、第52至53頁、第55至56頁）；本件被告己○○供述
    與併辦事實之另案被告張雅嵐於97年8 月11日於警詢、97年
    10月7 日偵訊供述情節大致相符（見臺灣臺北地方法院檢察
    署97年度偵字第22781號，以下簡稱偵22781卷，第4至8頁、
    第25至26頁），並有被害人甲○○警詢筆錄及帳戶個資檢視
    、合作金庫商業銀行昌平分行97年8月26日合金昌平字第097
    0003604號函檢送張雅嵐帳號0000000000000之開戶資料、臺
    北縣政府警察局樹林分局樹林派出所陳報單、受理刑事案件
    報案三聯單、受理詐騙帳戶通報警示簡便格式表、內政部警
    政署反詐騙案件紀錄表【被害人甲○○】在卷可徵（見同上
    偵22781卷，第9至22頁）；本件被告己○○供述與併辦事實
    之另案被告張雅嵐於97年8月11日警詢、97年10月7日及97年
    11月13日偵訊供述情節大致相符（見臺灣臺北地方法院檢察
    署97年度偵字第20 700號，以下簡稱偵20700 卷，第4至8頁
    、第27至28頁）（見臺灣雲林地方法院檢察署97年度偵字第
    5536號，以下簡稱雲林偵5536卷，第5至8頁），並有被害人
    丁○○警詢筆錄及郵局自動櫃員機交易明細表、帳戶個資檢
    視、合作金庫商業銀行昌平分行97年8 月26日合金昌平字第
    0970003604號函檢送張雅嵐帳號0000000000000 之開戶資料
    及資金往來明細表、桃園縣政府警察局桃園分局同安派出所
    受理刑事案件報案三聯單、受理各類案件紀錄表、受理詐騙
    帳戶通報警示簡便格式表、內政部警政署反詐騙案件紀錄表
    【被害人丁○○】在卷可參（見同上偵20700卷，第9至22頁
    ），足認被告所使用如附表壹所示之各帳戶，確已供有意行
    騙之不詳人士所組成之詐騙集團為如附表貳所示犯行之匯款
    、轉帳所用，殆無疑義。
二、況且，被告所使用如附表壹所示之各帳戶之存摺、提款卡、
    密碼，衡情其性質均屬於個人經常使用之理財工具，且攸關
    帳戶所有人之社會交易信用度，依日常生活經驗、知識，常
    人均可判斷此係屬於個人重要物品，當妥為保管，不得任意
    置放，如有遺失更應速為後續處理，以避免損失及危害擴大
    。再者，每一金融帳戶之提款卡均設有專屬之密碼，除非設
    定人或其告知之人外，旁人難僅以亂數排列方式得知密碼，
    惟如附表壹所示帳戶之交易明細，均有諸多係以提款卡提領
    現金之記錄，此有前揭交易明細可參。此外，按金融存款帳
    戶存摺、提款密碼等攸關存戶個人財產權益重大保障，倘非
    與本人有相當親密及利害關係者，通常一般人皆不致輕易提
    供自己存款帳戶存摺、提款密碼供他人使用；復參如附表壹
    所示帳戶均設有密碼，已如前述，則上開帳戶內所有款項之
    提領均需輸入被告自設之密碼始得為之，且近年來利用人頭
    帳戶以行詐騙或恐嚇取財之事時有所聞，報章雜誌及新聞均
    多所宣導，是避免此等專屬性甚高之金融機構帳戶被不法行
    為人利用為詐財之工具，應係一般正常人之生活認知所易於
    體察之常識。因此，本件被告如附表壹所示帳戶，若非經由
    被告同意使用該帳戶及提款卡，則詐欺集團如何能肯認該帳
    戶存摺、提款卡於脫離所有權人持有後，亦不致辦理掛失或
    暫停使用，遂放心、大膽、好整以暇，而施以詐欺行騙並以
    之充為收受贓款之工具，並要求上開被害人依指示逕將款項
    匯入上開帳戶後，旋即提領一空，益徵其自白與事實相符，
    應堪採信。
三、按刑法上之故意犯，可分為直接故意與不確定故意，所謂不
    確定故意即指行為人對於構成犯罪之事實，預見其發生而其
    發生並不違反其本意，刑法第13條第2 項定有明文。查存款
    帳戶之存摺、提款卡、密碼，僅係供使用人作為存款、提款
    、匯款、轉帳之用，一般人均得自行向銀行申請開立存款帳
    戶、領取帳戶存摺及提款卡、密碼加以使用，並無任何特定
    身分之限制；苟非意在將該活期儲蓄存款帳戶作為犯罪之不
    法目的或掩飾真實身分，實無以他人名義之帳戶存摺、提款
    卡進行交易之必要。況且，近來佯稱退稅、欠款、查詢帳戶
    、中獎等方式詐欺之犯罪類型層出不窮，此類犯罪多利用人
    頭帳戶作為贓款出、入帳戶，業廣經媒體披載，政府亦多所
    宣導，目的均在避免民眾受騙，被告係成年之人，具相當社
    會經驗，其於審理過程中之應對、舉止均與常人無異，係具
    通常智識程度之人，對此應知悉甚詳，是以，其將自己開立
    如附表壹所示之帳戶存摺、提款卡、密碼等，交付不詳人士
    使用，而被利用當詐欺犯罪時之贓款出、入人頭帳戶使用，
    當為其所能預見，且此事之發生無違被告本意，被告有幫助
    不法之徒利用如附表壹所示帳戶犯詐欺取財罪之不確定故意
    甚明。更況有意詐騙之人以他人帳戶供作款項出入之帳戶，
    衡情通常會先取得帳戶所有人之同意才使用，否則一旦帳戶
    遭所有人先予掛失，被害人陸續匯入之款項，即遭凍結無法
    提領，帳戶所有人反可輕易辦理補發存簿或變更印鑑、密碼
    ，將款項提領一空，有意犯罪者斷無甘冒此風險之可能。從
    而，被告所有如附表壹所示之帳戶，應係由被告提供予利用
    此等帳戶詐騙之人使用之情，益臻明確。綜上，本案事證明
    確，被告幫助犯詐欺取財之犯行，堪以認定，應依法論科。
四、論罪科刑及併案審理：
(一)核被告所為，係犯刑法第30條第1項、第339 條第1項之幫助詐
  欺取財罪。又被告所為係幫助犯，爰依刑法第30條第2 項之規
  定，按正犯之刑減輕之。又移送併案審理部分之臺灣臺北地方
  法院檢察署檢察官以97年度偵字第27204 號犯罪事實如附表貳
  編號4至6，與本案起訴經論罪科刑之被害人庚○○、丙○○、
  戊○○部分係被告同一之相同犯罪事實，為起訴效力所及，本
  院自得併予審究，附此敘明。
(二)玆審酌被告於本院審理時坦認，並有悔意，犯罪後態度佳，及
  其犯罪之動機、目的、將自己及朋友上揭如附表壹所示帳戶提
  供他人作非法使用，對於社會交易安全產生負面影響甚大，且
  增加政府查緝此類犯罪之困難，尚使不法詐欺集團順利掩飾其
  詐欺所得之財物，嚴重侵損被害人財產，助長詐騙犯罪風氣之
  猖獗，惟念及被告無犯罪前科紀錄，其素行尚稱良好，有臺灣
  高等法院被告前案紀錄表在卷可按，且被告並未實際參與詐騙
  行為，所為係幫助犯，暨被害人3人受騙匯入被告帳戶之款項
  如附表貳所示金額，及斟酌被告之素行、生活狀況、智識程度
  等一切情狀，爰量處如主文所示之刑，並諭知如易科罰金之折
  算標準。
據上論斷，應依刑事訴訟法第273 條之1第1項、第299條第1項前
段，刑法第339 條第1項、第30條第1項、第2項、第41條第1項前
段，刑法施行法第1條之1，判決如主文。
本案經檢察官蔡宏展到庭執行職務。
中    華    民    國      98    年  2     月    20    日
                    刑事第十九庭法  官  施添寶
以上正本證明與原本無異。
如不服本判決應於收受本判決後10日內向本院提出上訴書狀，並
應敘述具體理由，如未敘述上訴理由者，應於上訴期間屆滿後20
日內補提理由書狀於本院（均須按他造當事人之人數附繕本）「
切勿逕送上級法院」。告訴人或被害人如對於本判決不服者，應
具備理由請求檢察官上訴，其上訴期間之計算係以檢察官收受判
決正本之日期為準。
                                書記官  陳弘文
中    華    民    國      98    年  2     月    20    日
附錄本件論罪科刑法條：
中華民國刑法第339條
意圖為自己或第三人不法之所有，以詐術使人將本人或第三人之
物交付者，處5年以下有期徒刑、拘役或科或併科1千元以下罰金
。
以前項方法得財產上不法之利益或使第三人得之者，亦同。
前二項之未遂犯罰之。
附表壹：
┌──┬──────────┬───────┬──────┐
│編號│金融機構名稱        │ 帳號         │備註        │
├──┼──────────┼───────┼──────┤
│一  │中國信託商業銀行股份│000000000000  │97年5月18日 │
│    │有限公司忠孝分行    │              │經通報列為警│
│    │（被告個人所有帳戶）│              │示戶。無掛失│
│    │                    │              │記錄。註：見│
│    │                    │              │臺灣臺北地方│
│    │                    │              │法院檢察署97│
│    │                    │              │年度偵字第16│
│    │                    │              │039號卷第20 │
│    │                    │              │至24頁。    │
├──┼──────────┼───────┼──────┤
│二  │第一商業銀行南京東路│00000000000   │90年6月22日 │
│    │分行                │              │開戶。      │
│    │（被告個人所有帳戶）│              │96年10月5日 │
│    │                    │              │遺失啟用。  │
│    │                    │              │97年5月17日 │
│    │                    │              │經通報列為警│
│    │                    │              │示戶。      │
│    │                    │              │無掛失記錄。│
│    │                    │              │註：見臺灣臺│
│    │                    │              │北地方法院檢│
│    │                    │              │察署97年度偵│
│    │                    │              │字第24814號 │
│    │                    │              │卷第19至21頁│
│    │                    │              │。          │
├──┼──────────┼───────┼──────┤
│三  │合作金庫商業銀行臺中│0000000000000 │95年8月23日 │
│    │昌平分行            │              │開戶。      │
│    │（被告女友張雅嵐所有│              │無掛失記錄。│
│    │帳戶）              │              │。註：見臺灣│
│    │                    │              │臺北地方法院│
│    │                    │              │檢察署97年度│
│    │                    │              │偵字第20700 │
│    │                    │              │號卷第13至18│
│    │                    │              │頁。        │
├──┼──────────┼───────┼──────┤
│四  │彰化商業銀行中港分行│00000000000000│93年9月7日開│
│    │（被告女友張雅嵐所有│              │戶。        │
│    │帳戶）              │              │94年10月7日 │
│    │                    │              │掛失並補發記│
│    │                    │              │錄。        │
│    │                    │              │。註：見臺灣│
│    │                    │              │臺北地方法院│
│    │                    │              │檢察署97年度│
│    │                    │              │偵字第20503 │
│    │                    │              │號卷第40至45│
│    │                    │              │頁。        │
└──┴──────────┴───────┴──────┘
附表貳：
即被害人庚○○、乙○○、丙○○、戊○○、甲○○、丁○○受
詐欺經過、匯款情形、發覺受騙報警處理，循線查悉如下：
┌──┬───┬───────────┬─────────┬───────┐
│編號│被害人│詐欺事實              │匯款情形          │備註          │
├──┼───┼───────────┼─────────┼───────┤
│一  │庚○○│某真實姓名、年籍均不詳│(1)、97年5月16日18 │起訴事實      │
│    │      │自稱係佳佳」之詐騙集團│時53分，以臨櫃無褶│              │
│    │      │成員，於97年5月16日16 │現金存款方式，匯款│註：見臺灣臺北│
│    │      │時56分，撥打電話予蔡明│9萬5千元，至被告上│地方法院檢察署│
│    │      │如，佯稱網路購物付款方│揭第一商業銀行帳戶│97年度偵字第24│
│    │      │式有誤，需操作自動櫃機│。                │814號卷第28頁 │
│    │      │取消等語，致庚○○不疑│(2)、97年5月16日   │之4 紙收據。  │
│    │      │有他而陷入錯誤，依其指│18時56分，以臨櫃無│              │
│    │      │示分4 次接續匯款至被告│褶現金存款方式，匯│              │
│    │      │上開第一商業銀行帳戶，│款1千元至被告上揭 │              │
│    │      │共計被詐騙9萬9千元。  │第一商業銀行帳戶。│              │
│    │      │                      │(3)、97年5月16日18 │              │
│    │      │                      │時58分，以臨櫃無褶│              │
│    │      │                      │現金存款方式，匯款│              │
│    │      │                      │款2千元至被告上揭 │              │
│    │      │                      │第一商業銀行帳戶。│              │
│    │      │                      │(4)97年5月16日18時 │              │
│    │      │                      │59分，以臨櫃無褶現│              │
│    │      │                      │金存款方式，匯款款│              │
│    │      │                      │1千元至被告上揭第 │              │
│    │      │                      │一商業銀行帳戶。  │              │
├──┼───┼───────────┼─────────┼───────┤
│二  │丙○○│某真實姓名、年籍均不詳│(1)、97年5月17日   │起訴事實      │
│    │      │詐騙集團成員於97年5月 │23時39分，匯款2萬7│              │
│    │      │10日22時30分，撥打電話│千9百元，至被告上 │註：見臺灣臺北│
│    │      │至丙○○家中，佯稱電視│揭中國信託商業銀行│地方法院檢察署│
│    │      │購物付款方式有誤，須操│帳戶。            │97年度偵字第16│
│    │      │作自動櫃員機取消等語，│(2)、97年5月17日23 │039號卷第13頁 │
│    │      │致丙○○不疑有他陷入錯│時40分，匯款1千1百│之3紙匯款單。 │
│    │      │誤，依其指示分3 次接續│元，至被告上揭中國│              │
│    │      │匯款，至被告上揭中國信│信託商業銀行帳戶。│              │
│    │      │託商業銀行帳戶，共計被│(3)、97年5月17日23 │              │
│    │      │詐騙3萬3千元。        │時49分，匯款4千元 │              │
│    │      │                      │，至被告上揭中國信│              │
│    │      │                      │託商業銀行帳戶。  │              │
├──┼───┼───────────┼─────────┼───────┤
│三  │戊○○│某真實姓名、年籍均不詳│97年5月17日23時49 │起訴事實      │
│    │      │詐騙集團成員，於97年5 │分，匯款2萬5千元，│              │
│    │      │月17日23時49分，撥打電│至被告上揭中國信  │註：見臺灣臺北│
│    │      │話予戊○○，佯稱電視購│託商業銀行帳戶。  │地方法院檢察署│
│    │      │物付款方式有誤，需操作│                  │97年度偵字第22│
│    │      │自動櫃員機取消等語，致│                  │417號卷第7頁之│
│    │      │戊○○不疑有他陷入錯誤│                  │1 紙存入證明函│
│    │      │，依其指示匯款，至被告│                  │。            │
│    │      │上揭中國信託商業銀行帳│                  │              │
│    │      │戶，共計被詐騙2萬5千元│                  │              │
│    │      │。                    │                  │              │
├──┼───┼───────────┼─────────┼───────┤
│四  │乙○○│某真實姓名、年籍均不詳│(1)、97年5月18日凌 │併辦事實      │
│    │      │詐騙集團女性成員自稱「│晨0時41分05秒，匯 │              │
│    │      │雨婷」，於97年5 月16日│款3萬7千元，至被告│註：見臺灣臺北│
│    │      │20時，在雅虎奇摩網站即│女友張雅嵐上揭彰銀│地方法院檢察署│
│    │      │時通向乙○○佯稱願與林│中港分行銀行帳戶。│97年度偵字第20│
│    │      │政毅外出見面，每次2 小│(2)、97年5月18日凌 │503號卷第25至 │
│    │      │時，代價3 千元等語，致│晨1時49分06秒，匯 │26頁之3紙匯款 │
│    │      │乙○○不疑有他陷入錯誤│款1萬6千元，至被告│單。          │
│    │      │，依其指示分3 次接續匯│女友張雅嵐上揭彰銀│              │
│    │      │款，至被告女友張雅嵐上│中港分行銀行帳戶。│              │
│    │      │揭彰銀中港分行銀行帳戶│(3)、97年5月18日凌 │              │
│    │      │，共計被詐騙6萬1千元。│晨1時53分25秒，匯 │              │
│    │      │                      │款8千元，至被告女 │              │
│    │      │                      │友張雅嵐上揭彰銀中│              │
│    │      │                      │港分行銀行帳戶。  │              │
├──┼───┼───────────┼─────────┼───────┤
│五  │甲○○│某真實姓名、年籍均不詳│於97年5月19日晚上 │併辦事實      │
│    │      │詐騙集團成員，於97年5 │，匯款2萬3千1百23 │              │
│    │      │月19日17時，撥打甲○○│，至被告女友張雅嵐│註：見臺灣臺北│
│    │      │電話，佯稱其網路購物付│上揭合庫昌平分行帳│地方法院檢察署│
│    │      │款方式有誤，須操作自動│戶。              │97年度偵字第22│
│    │      │櫃員機更正等語，致吳綺│                  │781 號卷第17頁│
│    │      │儒不疑有他陷入錯誤，依│                  │之1紙合作金庫 │
│    │      │其指示操作匯款，至被告│                  │銀行客戶未登摺│
│    │      │女友張雅嵐上揭合庫昌平│                  │交易資料查詢單│
│    │      │分行帳戶內，共計被詐騙│                  │。            │
│    │      │2萬3千1百23元。       │                  │              │
├──┼───┼───────────┼─────────┼───────┤
│六  │丁○○│某真實姓名、年籍均不詳│於97年5月19日19時 │併辦事實      │
│    │      │詐騙集團成員，於97年5 │18分15秒，匯款2萬3│              │
│    │      │月19日17時，撥打丁○○│千1百23，至被告女 │註：見臺灣臺北│
│    │      │電話，佯稱其網路購物付│友張雅嵐上揭合庫昌│地方法院檢察署│
│    │      │款方式有誤，需操作自動│平分行帳戶。      │97年度偵字第20│
│    │      │櫃員機更正等語，致許雪│                  │700 號卷第11頁│
│    │      │紅不疑有他陷入錯誤，依│                  │之1紙匯款單。 │
│    │      │其指示操作匯款，至被告│                  │              │
│    │      │女友張雅嵐上揭合庫昌平│                  │              │
│    │      │分行帳戶內，共計被詐騙│                  │              │
│    │      │2萬9千9百88元。       │                  │              │
│    │      │                      │                  │              │
├──┴───┴───────────┴─────────┴───────┤
│詐騙總額27萬1千1百11元                                                  │
└────────────────────────────────────┘


司法院資訊處製作；財團法人民間司法改革基金會備份。
